Inventaris van het archief van de Bond van Nederlandse Meel- en Bloemfabrikanten, 1931-1968
Nationaal Archief, Den Haag
Bond van Nederlandse Meelfabrikanten en Bloemfabrikanten
Bond Meel- en Bloemfabrikanten
1931-1968
I23303
2.20 meter; 18 inventarisnummers.
Nationaal Archief, Den Haag
Bond van Nederlandse Meel- en Bloemfabrikanten
Bevat circulaires en vergaderstukken, jaarverslagen, algemene correspondentie, samenwerking met België, gegevens over de serie "Vlakmolens" (1941-1951).
Archiefvorming
Geschiedenis van het archiefbeheer
De verwerving van het archief
Het archief is door schenking verworven.
2.19
Aanwijzingen voor de gebruiker
Openbaarheidsbeperkingen
Volledig openbaar.
Materiële beperkingen
Aanvraaginstructie
Openbare archiefstukken kunnen online worden aangevraagd en gereserveerd. U kunt dit ook via de terminals in de studiezaal van het Nationaal Archief doen. Om te kunnen reserveren dient u de volgende stappen te volgen:
U maakt een profiel aan op www.gahetna.nl, en logt vervolgens in
Via de archiefinventaris (alleen de beschrijvingen met rode nummers) selecteert u het gewenste archiefstuk door op de knop 'Reserveren' te klikken
In het volgende scherm geeft u aan op welke dag u het archiefstuk wilt inzien
Indien u zich bevindt in de studiezaal en een tafelnummer heeft ontvangen kunt u dit nummer vermelden. Als u geen tafelnummer heeft kunt u tafelnummer 777 laten staan
Vervolgens bevestigt u uw reservering door deze te versturen.
Verwant materiaal
Beschikbaarheid van kopieën
Beschrijving van de series en archiefbestanddelen
- Dossiers buiten series:, 1
  Jaarverslagen.
  Samenwerking met België.
  Afdeling Roggebloemfabrikanten.
  Diversen.
  Niet raadpleegbaar
- Correspondentie:, 1931-1936; 2
- Correspondentie:, 1937-9 mei 1940; 3
- Correspondentie:, 10 mei 1940-december 1941; 4
- Correspondentie:, 1948-januari 1953; 5
- Correspondentie:, juni 1953-juni 1955; 6
- Correspondentie:, juli 1955-juni 1957; 7
- Correspondentie:, juli 1957-januari 1960; 8
- Correspondentie:, februari 1960-15 juli 1962; 9
- Correspondentie:, 16 juli 1962-15 januari 1965; 10
- Correspondentie:, 16 januari 1965-september 1967; 11
- Correspondentie:, oktober 1967-1968; 12
- Circulaires en vergaderstukken, 1933-1946; 13
- Circulaires en vergaderstukken, 1948-1964; 14
- Circulaires en vergaderstukken, 1965-1968; 15
- Serie "Vlakmolens"., 1941-november 1945; 16
- Serie "Vlakmolens" december, 1945-1951; 17
- Correspondentie, afkomstig van de Vereniging van Roggebloemfabrikanten, 1931-1939.; 18